## **ROGER RENGIFO**

## Frontend Developer

### SOBRE MÍ

Soy Especialista en desarrollo frontend y fullstack para plataformas web por más de 5 años. He trabajado en varias compañias y proyectos dentro del sector de finanzas, comida, medicina y seguros.

Mi mayor experiencia ha sido crear como Tech-Lead y frontend developer una fintech importante en Peru llamada Instakash SAC, manejando un equipo de 4 personas. Me gusta trabajar mi código de manera concisa y ordenada para facil mantenimiento y actualización. Soy una persona siempre abierta a trabajar con equipos y amoldarme a las caracteristicas y funciones de la empresa.

## EXPERIENCIA PROFESIONAL

#### Senior Frontend Developer

2022 - Present

## Kashcorp SAC

Lima, Peru

- He creado el aplicativo frontend llamada MUVI a usar en el lanzamiento del producto usando React Native - Expo 47.
- Elaboré la estrcutura principal del código usando patrones de diseño en ReactJS conocidos para mejorar los procesos y eliminar la redundancia en el código.

### Tech Lead - Senior Full stack Developer

2019 - 2022

#### Instakash SAC

Lima. Peru

- He creado una plataforma web con ReactJS/Tailwind/Vite trabajando y guiando en conjunto al diseñador UX/UI
- He diseñado y desarrollado junto con el equipo de backend microservicios re utilizables del ecosistema de la plataforma con NodeJS, NestJS y AWS lambda.
- He liderado un equipo de 5 programadores, 2 DevOps y 1 Diseñador para poder garantizar la eficiencia y rapidez en los cambios a la plataforma.
- He desarrollado el frontend de la plataforma movil utilizando React Native.

## Full Stack Developer

2018 - 2019

## Ikigai Marketer

Lima, Peru

- Trabajé como desarrollador fullstack para crear proyectos para diversos clientes dentro de la agencia de marketing.
- Desarrollé una plataforma web para la agencia, ayudando a captar clientes de forma sencilla y eficaz, implementado un CRM detrás.
- Administraba el servidor donde se alojaban los proyectos web que se creaban para los clientes y me encargaba de la creación y configuración de correos corporativos.

#### Full Stack Developer

2015 - 2017

## **INSIBS SA**

Caracas, Venezuela

- Elaboré bajo mis conocmientos en ReactJS y nodeJS junto a un equipo de desarrollo a crear una plataforma web de cobranza, que facilitaba a la empresa realizar domiciliaciones y cobros de forma automatizada.
- Me encargaba junto con el diseñador UX/UI de poder llevar a cabo funcionalidades adecuadas y amigables para el usuario. Era liderado por un Senior.
- Apoyé al equipo de backend a desplegar la infraestrcutura creada en Heroku, y realicé los despliegues de frontend en Netlify interconectando ambos.

## **EDUCACIÓN**

Ingenieria en sistemas

2010 - 2013

Universidad Alejandro Humboldt

Valencia, Venezuela

Web Development Associate of Science

2014 - 2016

**Full Sail University** 

Winter Park, Florida



## MIS LOGROS

# Cree una plataforma digital que es top 10 en Lima, Perú

Desarrollé como frontend junto con un equipo, una plataforma para una casa de cambio digital web y movil que es usada a día de hoy por más de 40mil personas.

# 30% De mejoria en los poryectos más ambiciosos

Diseñado una arquitectura para mejorar el manejo de errores y la resolución de las mismas.

## He coordinado y manejado 1 equipo de diseño y desarrollo por más de 1 año

Compuesto por 1 diseñador, 2 Backend, 1QA y 1 Devops.

## HABILIDADES Y FORTALEZAS

## Herramientas

Javascript 80% · ReactJS 90% ·

NextJS 70% · CSS 80% · MySQL 50% ·

NodeJS 50% · AWS 40% · Express 50% ·

Google cloud 30% · Sveetle 30% ·

MongoDB 50%

#### Sistemas operativos

MacOS · Windows

## **Fortalezas**

Aprendo rápido .

Buen trabajador en equipo ·

Lider por naturalidad · Muy analítico ·

Principio ágiles ·

Solucionador de problemas ·

Adaptable al entorno